# 间接法现金流编制

提问人：qwer1234zzz 时间：2021-03-02 12:41:00
陈版主，求助一下：
假设，有一企业：
1 ）本期经营性借款 1000 元，计入其他应付款；对应的利息支出 200 元，计入其他应付款，未付现
2 ）本期财务费用-手续费 50 元，已付现
3 ）目标企业为本期新成立企业，没有上期数，且除上述外，没有其他业务、往来
那么，在编制间接法现金流的时候：
1 ）“财务费用”这部分是不是应该填列“ 200”，因为这是影响利润的经营性损益但是不影响现金；另外 50 元手续费属经营性活动，影响利润也影响现金，不需调节；
2 ）“经营性应付的增加”这部分是不是应该填列“1000”因为，其他应付款本期净增 1200 元，但其中 200 元不涉及现金。
谢谢

回答人：chenyiwei
可以这样理解。但是，其他应付款本期净增 1200 元，其中的 200 元是对应于利息的，而利息已在财务费用中调整，表明日后利息支付时将作为筹资活动现金流，相应地该其他应付款增加 200 不属于经营性应付项目，这才是不将其纳入调整的理由。